【裁判字號】    97,易,1281
【裁判日期】    980219
【裁判案由】    竊盜
【裁判全文】
臺灣屏東地方法院刑事判決              97年度易字第1281號
公  訴  人  臺灣屏東地方法院檢察署檢察官
被      告  甲○○
                    （現另案在臺灣東成技術訓練所執行）
上列被告因竊盜案件，經檢察官提起公訴（97年度偵字第1163號
），被告於準備程序期日就被訴事實為有罪之陳述，本院合議庭
裁定由受命法官獨任進行簡式審判程序，判決如下：
    主  文
甲○○竊盜，處有期徒刑伍月；又共同竊盜，處有期徒刑柒月。
應執行有期徒刑拾壹月。
    事  實
一、甲○○曾於民國85年間因犯竊盜罪，經臺灣高等法院高雄分
    院以85年度上易字第538 號判決處有期徒刑2 年確定；另於
    86年間因犯竊盜罪，經本院以86年度易字第317 號判決處有
    期徒刑10月確定；又於同年間因違反麻醉藥品管理條例案件
    ，經本院以86年度易字第855 號判決處有期徒刑7 月確定，
    嗣上開各罪接續執行，甫於90年4 月17日縮短刑期假釋出監
    ，於91年10月6 日假釋未經撤銷，其未執行之刑，以已執行
    論（不構成累犯），然其未知悔改，而先後為下列竊盜行為
    ：
  (一)96年11月16日凌晨2時許，行經屏東縣恆春鎮○○里○○路
    136 號前騎樓，見郭正義所有之車牌號碼3JR-876 號重型機
    車停放該處，且鑰匙未拔，認有機可趁，竟意圖為自己不法
    之所有，以發動引擎騎乘離去之方式，徒手竊取上開重型機
    車。
  (二)96年11月18日9 時許，甲○○騎乘上開竊得之重型機車至李
    瑞亭所有、位於屏東縣恆春鎮○○里○○路○ 段339 號旁倉
    庫，並撥打電話通知不知情之李朝貴至該處收購物品，李朝
    貴於同日上午10時30分許駕車到達後，甲○○與另一名真實
    姓名年籍均不詳之成年男子，便共同基於意圖為自己不法所
    有之犯意聯絡，自該倉庫之未上鎖之側門進入，以徒手搬運
    之方式，共同竊取置於該倉庫內李瑞亭所有之電子磅秤1 台
    、不鏽鋼泡茶車1 台、不鏽鋼輸送帶1 台、輸送帶馬達1 台
    、深水馬達2 台，得手後，2 人將所竊得物品搬上李朝貴之
    車，由李朝貴載運離去。嗣於同日下午1 時29分許，受李瑞
    亭所委託看顧該倉庫之簡吉祥發現有人進入倉庫，並見上開
    重型機車停留該處且鑰匙未拔，隨即取下上開重型機車鑰匙
    後報警，經警據報前往，現場扣得上開重型機車，再循線查
    獲收購物品之李朝貴，而在李朝貴所經營、位於屏東縣獅子
    鄉竹坑村竹坑巷28號之1 資源回收場內扣得上開遭竊之電子
    磅秤1 台、不鏽鋼泡茶車1 台、不鏽鋼輸送帶1 台、輸送帶
    馬達1 台、深水馬達2 台，而悉上情。
二、案經屏東縣政府警察局恆春分局報請臺灣屏東地方法院檢察
    署檢察官偵查起訴。
    理  由
一、按除被告所犯為死刑、無期徒刑、最輕本刑為3 年以上有期
    徒刑之罪或高等法院管轄第一審案件者外，於法院行準備程
    序進行中，被告先就被訴事實為有罪之陳述時，審判長得告
    知被告簡式審判程序之旨，並聽取當事人、代理人、辯護人
    及輔佐人之意見後，裁定進行簡式審判程序，刑事訴訟法第
    273 條之1 第1 項定有明文，本件被告所為係犯死刑、無期
    徒刑、最輕本刑為3 年以上有期徒刑以外之罪，其於準備程
    序中就被訴事實為有罪之陳述，經法官告知簡式審判程序之
    旨，並聽取公訴人、被告之意見後，本院合議庭乃裁定由受
    命法官獨任進行簡式審判程序，合先敘明。又簡式審判程序
    之證據調查，不受刑事訴訟法第159 條第1 項、第161 條之
    2 、第161 條之3 、第163 條之1 及第164 條至第170 條規
    定之限制，刑事訴訟法第273 條之2 亦定有明文，故本件審
    理依該規定，亦排除嚴格證據調查，併予敘明。
二、上揭事實，業據被告甲○○於本院審理時坦承不諱並為認罪
    之表示（見本院準備程序筆錄第2 頁、本院審判筆錄第4 頁
    至第6 頁），並與證人李朝貴警詢及檢察官偵訊中之證述（
    見警卷第6 頁至第9 頁、偵卷第25頁至第27頁）、證人郭正
    義於警詢中之證述（見警卷第19頁至第23頁）、證人李金源
    即李瑞亭之子於警詢中之證述（見警卷第24頁至第26頁）、
    證人簡吉祥於警詢中之證述（見警卷第28頁至第29頁之1）
    等互核相符。此外，復有屏東縣警察局恆春分局搜索扣押筆
    錄1 份（見警卷第33頁至第35頁）、扣押物品目錄表1 紙（
    見警卷第36頁）、贓物認領保管單2 紙（見警卷第37頁至第
    38頁）、屏東縣政府警察局車輛尋獲電腦輸入單1 紙（見警
    卷第39頁）、屏東縣政府警察局車輛協尋電腦輸入單1 紙（
    見警卷第40頁）、偵查報告1 紙（見警卷第31頁）、證人李
    金源個人戶籍資料查詢結果1 紙（見警卷第27頁）及照片11
    張（見警卷第44頁至第49頁）在卷足憑。是被告上開自白核
    與事實相符，自堪採信。故本件事證已臻明確，被告犯行堪
    以認定，自應依法論科。
三、核被告甲○○先後2 次所為，均係犯刑法第320 條第1 項之
    竊盜罪。而就被告第2 次竊盜犯行，其與該真實姓名年籍均
    不詳之成年男子間，有犯意聯絡與行為分擔，屬共同正犯。
    又被告所犯前後2 次竊盜犯行，犯意個別、行為互殊，應予
    分論併罰。爰審酌被告正值青壯，身體健全，竟不思進取，
    隨機竊取他人之物，欠缺對他人財產權之尊重，且如事實欄
    所示，其前曾因竊盜犯罪受刑之執行（未構成累犯），有臺
    灣高等法院被告前案紀錄表1 份存卷可佐，而於執行完畢後
    復為本件犯行，足見其目無法紀且毫無悔意，又於偵查過程
    中就竊取重型機車部分矢口否認，徒耗司法資源，實不宜寬
    貸，惟念其於本院審理時尚知坦承一切，且其所竊之物已經
    被害人領回，有上開贓物認領保管單2 紙附卷足憑，未進一
    步造成被害人其他財產上損失等一切情狀，量處如主文所示
    之刑，並定其應執行之刑。又檢察官雖於本院審理時就被告
    本件犯行具體求刑應執行有期徒刑1 年2 月，惟本院認量處
    如主文之刑為當，檢察官之求刑尚屬過重，附此敘明。
據上論斷，應依刑事訴訟法第273條之1第1項、第299 條第1 項
前段，刑法第28條、第320 條第1 項、第51條第5 款，刑法施行
法第1 條之1 ，判決如主文。
本案經檢察官李侑姿到庭執行職務
中    華    民    國    98    年    2     月    19    日
                  刑事第五庭    法  官  程士傑
以上正本證明與原本無異。
如不服本判決應於收受判決後10日內向本院提出上訴書狀，並應
敘述具體理由；其未敘述上訴理由者，應於上訴期間屆滿後20日
內向本院補提理由書（均須按他造當事人之人數附繕本）「切勿
逕送上級法院」。
中    華    民    國    98    年    2     月    19    日
                                書記官  孫秀桃
附錄論罪科刑法條：
刑法第320 條第1 項
意圖為自己或第三人不法之所有，而竊取他人之動產者，為竊盜
罪，處 5 年以下有期徒刑、拘役或 5 百元以下罰金。


司法院資訊處製作；財團法人民間司法改革基金會備份。
